【裁判字號】    98,審訴,4546
【裁判日期】    981230
【裁判案由】    毒品危害防制條例
【裁判全文】
臺灣高雄地方法院刑事判決            98年度審訴字第4546號
公  訴  人  臺灣高雄地方法院檢察署檢察官
被      告  乙○○
上列被告因違反毒品危害防制條例案件，經檢察官提起公訴（98
年度毒偵字第6048號），被告於本院準備程序進行中，為有罪之
陳述，經本院合議庭裁定由受命法官獨任改依簡式審判程序審理
，並判決如下：
    主  文
乙○○施用第一級毒品，累犯，處有期徒刑捌月；又持有第一級
毒品，累犯，處有期徒刑月，扣案之海洛因壹包（檢驗後淨重
零點壹捌玖公克及含海洛因之包裝袋壹個），沒收銷燬之。應執
行有期徒刑拾月，扣案之海洛因壹包（檢驗後淨重零點壹捌玖公
克及含海洛因之包裝袋壹個），沒收銷燬之。
    事  實
一、乙○○前因施用毒品案件，經本院以民國93年度毒聲字第24
    96號裁定送觀察勒戒後，認有繼續施用毒品之傾向，經本院
    以93年度毒聲字第2789號裁定令入戒治處所施以強制戒治後
    ，於94年11月29日執行完畢釋放，並經臺灣高雄地方法院檢
    察署檢察官於94年12月5 日以94年度戒毒偵字第658 號為不
    起訴處分確定。另因施用毒品案件，經本院以96年度訴字第
    3130號判決判處有期徒刑8 月，減為有期徒刑4 月確定。另
    因再犯施用毒品案件，經本院以97年度審訴字第90號判決判
    處有期徒刑8 月確定。上開2 罪嗣經本院以97年度審聲字第
    3458號裁定應執行有期徒刑10月確定，於98年4 月2 日執行
    完畢。猶不知戒絕毒癮，明知海洛因係毒品危害防制條例第
    2 條第2 項第1 款所明定之第一級毒品，不得持有、施用，
    竟於上開強制戒治執行完畢釋放後5 年內，復基於施用第一
    級毒品海洛因之犯意，於98年9 月3 日下午2 時許，在其位
    於高雄縣鳳山市○○街1 巷2 弄9 號住處內，以將海洛因摻
    水後，置入針筒注射手臂血管之方式，施用第一級毒品海洛
    因1 次；另基於持有第一級毒品海洛因之犯意，於同日晚間
    8 時20分前不久，在高雄縣鳳山市○○路、林森路口附近，
    以新臺幣1,000 元之價格，向某真實姓名、年籍不詳之成年
    女子，購入第一級毒品海洛因1 包而持有之。嗣於同晚間8
    時20分許，在前揭路口為警查獲，當場扣得第一級毒品海洛
    因1 包（檢驗後淨重0.189 公克及內含與海洛因難以析離，
    應一併視為毒品之包裝袋1 個），經得其同意採集尿液送驗
    ，檢驗結果呈嗎啡陽性反應，而知上情。
二、案經高雄市政府警察局移送臺灣高雄地方法院檢察署檢察官
    偵查起訴。
    理  由
一、本件被告乙○○所犯係死刑、無期徒刑、最輕本刑為3 年以
    上有期徒刑以外之罪，其於準備程序中，就被訴事實為有罪
    之陳述，經本院告知簡式審判程序之旨，並聽取檢察官及被
    告之意見後，合議庭裁定由受命法官獨任進行簡式審判程序
    ，合先敘明。
二、上開事實，業據被告於警詢、偵訊、本院審理時坦承不諱（
    見警卷第6 頁、偵卷第6 頁、本院卷第23頁），且經警採集
    其尿液送高雄市立凱旋醫院檢驗結果，被告尿液呈嗎啡陽性
    反應，有濫用藥物尿液檢體監管記錄表、高雄市立凱旋醫院
    濫用藥物尿液檢驗報告可稽（見偵卷第15至16頁）。爰審酌
    ：（一) 氣相層析質譜儀（GC／MS）乃目前就藥物篩檢結果
    必須進一步確認時最常採用之確認方法，因此在良好的操作
    條件之下，以氣相層析質譜儀作藥物及其代謝物之定性及定
    量分析，幾乎不會有偽陽性反應產生，業經行政院國軍退除
    役官輔導委員會台北榮民總醫院於83年4 月7 日以（83）北
    總內字第03059 號函示明確。（二）又海洛因係嗎啡經化學
    合成之半人工合成品，毒性倍於嗎啡，其經吸食或施打入人
    體，經新陳代謝作用又分解成嗎啡，故海洛因在進入人體後
    ，均以嗎啡型態排於尿液中，故於吸食或施打海洛因者尿液
    中，可檢出嗎啡陽性反應，業經憲兵司令部80年5 月7 日以
    （80）鑑驗字第1746號函示明確。從而，被告尿液經以氣相
    層析質譜儀鑑驗後，結果呈嗎啡陽性反應，已如前述，是依
    前開函示意旨，被告自白核與事實相符。又被告前因施用毒
    品案件，經本院以93年度毒聲字第2496號裁定送觀察勒戒後
    ，認有繼續施用毒品之傾向，經本院以93年度毒聲字第2789
    號裁定令入戒治處所施以強制戒治後，於94年11月29日執行
    完畢釋放，並經臺灣高雄地方法院檢察署檢察官於94年12月
    5 日以94年度戒毒偵字第658 號為不起訴處分確定之事實，
    有臺灣高等法院被告前案紀錄表在卷可憑。是被告於上開強
    制戒治執行完畢釋放後5 年內，再犯本件施用海洛因之犯行
    ，應依法論科。從而，本案事證明確，被告犯行堪予認定。
三、核被告所為，係犯毒品危害防制條例第10條第1 項之施用第
    一級毒品及同條例第11條第1 項持有第一級毒品罪。被告施
    用第一級毒品前持有第一級毒品之行為，已為其後施用之高
    度行為所吸收，不另論罪。被告所犯上開2 罪，犯意各別，
    行為互殊，應分論併罰。又被告曾因如事實欄所示犯行，經
    法院判決如事實欄所示罪刑確定，於98年4 月2 日執行完畢
    之事實，此有前開前案紀錄表可佐，是其5 年以內故意再犯
    本件有期徒刑以上之罪，均為累犯，各應依刑法第47條第1
    項規定加重其刑。爰審酌被告前經強制戒治執行完畢，猶不
    思戒除毒癮，顯見其並無堅定戒癮之意志，且未經許可無故
    持有第一級毒品，行為顯有可議之處，惟念其行為尚未危害
    他人，犯後坦承犯行，態度尚稱良好，持有毒品之數量不多
    等一切情狀，分別量處如主文所示之刑，並依刑法第51條第
    5 款之規定，定其應執行刑。檢察官求處應執行有期徒刑1
    年2 月，略嫌過重，復此敘明。另扣案之海洛因1 包（檢驗
    後淨重0.189 公克及內含與海洛因難以析離，應一併視為毒
    品之包裝袋1 個），係查獲之毒品，有高雄市立凱旋醫院98
    年10月2 日濫用藥物成品檢驗鑑定書在卷可參（見偵卷第17
    頁），是不問屬於犯人與否，依毒品危害防制條例第18條第
    1 項前段規定，諭知沒收銷燬。至海洛因送驗所致之耗損，
    因已滅失，爰不沒收銷燬之。
據上論斷，應依刑事訴訟法第273 條之1 第1 項、第299 條第1
項前段，毒品危害防制條例第10條第1 項、第11條第1 項、第18
條第1 項前段，刑法第11條、第47條第1 項、第51條第5 款，判
決如主文。
本案經檢察官甲○○到庭執行職務。
中    華    民    國    98    年    12    月    30    日
                  刑事第十庭  法  官  方錦源
以上正本證明與原本無異。
如不服本判決應於收受本判決後10日內向本院提出上訴書狀，並
應敘述具體理由，如未敘述上訴理由者，應於上訴期間屆滿後20
日內補提理由書狀於本院（均須按他造當事人之人數附繕本）「
切勿逕送上級法院」。
中    華    民    國    98    年    12    月    30    日
                              書記官  黃勤涵
附錄條文：
毒品危害防制條例第10條第1 項：
施用第一級毒品者，處6 月以上5 年以下有期徒刑。
毒品危害防制條例第11條第1 項：
持有第一級毒品者，處3 年以下有期徒刑、拘役或新臺幣5 萬元
以下罰金。

司法院資訊處製作；財團法人民間司法改革基金會備份。
